# 请教陈版关于旧改房产置换业务的处理

提问人：wincolin 时间：2020-01-16 15:46:42
一、相关背景
2018 年，A公司与某园区开发投资B公司签订了搬迁安置协议。协议约定，B公司将付给公司一次性搬迁补偿费 800万元、过渡期安置补助费 55 万元/月、不低于 1 ：1.21面积比率的回迁物业补偿，公司将位于某地的厂房交由其进行旧城改造。A公司搬迁时发生费用 1100 万元。
回迁物业补偿初步判断为非货币性资产交换，该交换会在B公司建好回迁物业后交付A公司时实现（初步估计从2018 年起算五年）。
（一）非货币性资产交换的认定
依据《企业会计准则第 7 号——非货币性资产交换》：
1 、非货币性资产交换是指交易双方通过存货、固定资产、无形资产和长期股权投资等非货币性资产进行的交换，有时也涉及少量货币性资产（即补价）。认定涉及少量货币性资产的交换为非货币性资产交换，通常以补价占整个资产交换金额的比例低于25%作为参考。
2 、支付的货币性资产占换入资产公允价值（或占换出资产公允价值与支付的货币性资产之和）的比例，或者收到的货币性资产占换出资产公允价值（或占换入资产公允价值和收到的货币性资产之和）的比例低于25%的，视为非货币性资产交换，适用本准则；高于25%（含25%）的，视为以货币性资产取得非货币性资产，适用其他相关准则。
从拆迁合约来看，该置换基本不涉及补价，故此可认为此行为是非货币性资产交换。
（二）商业实质的判断
企业应当遵循实质重于形式的要求判断非货币性资产交换是否具有商业实质。根据换入资产的性质和换入企业经营活动的特征等，换入资产与换入企业其他现有资产相结合能够产生更大的效用，从而导致换入企业受该换入资产影响产生的现金流量与换出资产明显不同，表明该项资产交换具有商业实质。
根据本准则第四条规定，满足下列条件之一的非货币性资产交换具有商业实质：
换入资产的未来现金流量在风险、时间和金额方面与换出资产显著不同。
换入资产与换出资产的预计未来现金流量现值不同，且其差额与换入资产和换出资产的公允价值相比是重大的。
鉴于换入资产与换出资产的预计未来现金流量现值不同，且其差额与换入资产和换出资产的公允价值相比是重大的，故此认为该交换具有商业实质。
（三）非货币性资产交换的会计处理
非货币性资产交换具有商业实质且公允价值能够可靠计量的，在发生补价的情况下，支付补价方，应当以换出资产的公允价值加上支付的补价（或换入资产的公允价值）和应支付的相关税费，作为换入资产的成本；收到补价方，应当以换出资产的公允价值减去补价（或换入资产的公允价值）加上应支付的相关税费，作为换入资产的成本。
换出资产为固定资产、无形资产的，换出资产公允价值与其账面价值的差额，计入营业外收入或营业外支出。
问题 1 ：在具有商业实质的情况下，换出资产在交付时是否认定为终止确认？账务应该如何处理？
问题 2 ：换入资产在什么时候入账？在置换初期按换出资产账面价值入账是否可以（未来换入资产公允价值暂无法取得）？
问题 3 ：搬迁支出与补偿费用应如何进行账务处理？在当期营业外收支核算是否合适？

回答人：chenyiwei
1 、换出资产应在完成腾清、交付给征收实施单位并经过其验收确认时，予以终止确认，将其账面价值转入“其他非流动资产”。
2 、换入资产应在实际取得其控制权（新房交付验收）时入账，入账价值为签订拆迁协议时点的旧房公允价值。
3 、费用化的搬迁费用在发生时直接计入当期损益（管理费用或营业外支出），收到的针对这部分搬迁费用的补偿首先予以递延，在对应的支出发生并计入损益时，采用系统、合理的方式将其结转到其他收益，或者冲减计入损益的搬迁支出。